---
title: Análisis de la relación entre estadísticas de equipos de la NBA con más y menos
  victorias durante períodos de nueve años comprendido entre 1996 y 2023.
output:
  pdf_document: default
  word_document: default
  html_document:
    df_print: paged
---
## Introducción

En este informe, analizaremos si existe una relación significativa entre las estadísticas de los equipos de la NBA con más victorias y aquellos con menos victorias durante períodos de nueve años comprendidos entre 1996 y 2023. Para lograrlo, seguiremos los siguientes pasos:

### Cálculo del promedio de victorias:
* Calcularemos el promedio de victorias de cada equipo en los tres periodos de nueve años mencionados.
* Compararemos los valores máximos y mínimos para identificar los equipos con más y menos victorias, respectivamente.

### Análisis de la relación defensa-victorias:
* Investigaremos la relación entre las victorias y las estadísticas defensiva de los dos equipos. Representaremos esta relación mediante un gráfico de dispersión.

### Análisis de la relación estadísticas ofensivas-victorias:
* Estudiaremos la relación entre las victorias y las estadísticas ofensivas de los equipos dos equipos. Utilizaremos un gráfico de dispersión para visualizar esta relación.

```{r setup, include=FALSE}
knitr::opts_chunk$set(echo = TRUE)
library(tidyverse)
library(gridExtra)
library(knitr)
library(dplyr)
library(readxl)

NBA_G1 <- read_excel("C:/Users/Betza Beth/Documents/R/NBA G1.xlsx")
df <- NBA_G1 
df <- df %>%
  mutate(season_by_period=case_when(
    SEASON %in% c('2014-15', '2015-16', '2016-17', '2017-18', '2018-19', '2019-20', '2020-21', '2021-22', '2022-23') ~ "period 3",
    SEASON %in% c('2005-06', '2006-07', '2007-08', '2008-09', '2009-10', '2010-11', '2011-12', '2012-13', '2013-14') ~ "period 2", 
    SEASON %in% c('1996-97', '1997-98', '1998-99', '1999-00', '2000-01', '2001-02', '2002-03', '2003-04', '2004-05') ~ "period 1",
    TRUE ~ "other"
  )) 


team_by_period_w_prom <- df %>% group_by(TEAM, season_by_period) %>% summarise(w_prom = sum(W)/9)

w_period_1 <- filter(team_by_period_w_prom, season_by_period  == 'period 1')

w_period_1 <- w_period_1[order(w_period_1$w_prom, decreasing = TRUE),]

w_period_1_max <- head(w_period_1, n = 1)
w_period_1_min <- tail(w_period_1, n = 1)


w_period_2 <- filter(team_by_period_w_prom, season_by_period  == 'period 2')  

w_period_2 <- w_period_2[order(w_period_2$w_prom, decreasing = TRUE),]

w_period_2_max <- head(w_period_2, n = 1)
w_period_2_min <- tail(w_period_2, n = 1)

w_period_3 <- filter(team_by_period_w_prom, season_by_period  == 'period 3')  

w_period_3 <- w_period_3[order(w_period_3$w_prom, decreasing = TRUE),]

w_period_3_max <- head(w_period_3, n = 1)
w_period_3_min <- tail(w_period_3, n = 1)

#Dataframes de los equipos por períodos con todas las variables#

df <- NBA_G1

df_period1 <- df %>% filter(season_by_period=="period 1") %>% filter(TEAM=="Los Angeles Lakers"|TEAM=="Charlotte Bobcats")

df_period2 <- df %>% filter(season_by_period=="period 2") %>% filter(TEAM=="San Antonio Spurs"|TEAM=="Minnesota Timberwolves")

df_period3 <- df %>% filter(season_by_period=="period 3") %>% filter(TEAM=="Orlando Magic"|TEAM=="Los Angeles Clippers")                                                                     



```{r setup, include=FALSE}
```

### Análisis de la defensea de los equipos por períodos:
* Se tomaran en los tres períodos las estadísticas defensivas y se comparar centre ellas para ver la relación que tienen.

```{r setup, include=FALSE}
knitr::opts_chunk$set(echo = TRUE)
library(tidyverse)
library(gridExtra)
library(knitr)
library(dplyr)
library(readxl)}

```




