---
output:
  html_document:
    df_print: paged
  pdf_document: default
  word_document: default
---
 
#### Trabajo Final de Computación I
#### Nombres y apellidos: Gabriel Di Buongrazio, Andrés Moncada
#### Universidad Central de Venezuela
#### Tema:

# "Análisis de la relación entre estadísticas de equipos de la NBA con más y menos victorias durante                    períodos de nueve años comprendido entre 1996 y 2023."

### Introducción
  
  En este informe, analizaremos si existe una relación significativa entre las estadísticas de los equipos de la NBA con más victorias y aquellos con menos victorias durante períodos de nueve años comprendidos entre 1996 y 2023.

### Cómo lo haremos?
  Se encontrará el equipo con mayor promedio de victorias y el que tenga menor promedio de victorias (que haya participado en todas las temporadas), para digerir mejor la información y ver desde diferentes épocas se dividira en 3 períodos de 9 años. Luego se buscarán variables defensivas como pueden ser: bloqueos, rebotes y robos de balón, para ser analizadas sobre los equipos extraídos y ver si hay alguna respuesta viable sobre el por qué un equipo tiene mayor cantidad de victorias que otro. Lo mismo ocurriría con tres variables ofensivas extráidas de las temporadas 
  
### Qué herramientas serán utilizadas?
  Para el análisis de los datos se usaran las siguientes herramientas:

* Correlación Lineal 

* Media aritmética

* Coeficiente de variación


```{r, include=FALSE}
knitr::opts_chunk$set(echo = FALSE)
library(tidyverse)
library(gridExtra)
library(knitr)
library(dplyr)
library(readxl)
library(PerformanceAnalytics)
library(tinytex)
NBA_G1_1_ <- read_excel("C:/Users/Luis/Downloads/NBA G1 (1).xlsx")
View(NBA_G1_1_)
df <- NBA_G1_1_
df <- df %>%
  mutate(season_by_period=case_when(
    SEASON %in% c('2014-15', '2015-16', '2016-17', '2017-18', '2018-19', '2019-20', '2020-21', '2021-22', '2022-23') ~ "period 3",
    SEASON %in% c('2005-06', '2006-07', '2007-08', '2008-09', '2009-10', '2010-11', '2011-12', '2012-13', '2013-14') ~ "period 2",
    SEASON %in% c('1996-97', '1997-98', '1998-99', '1999-00', '2000-01', '2001-02', '2002-03', '2003-04', '2004-05') ~ "period 1",
    TRUE ~ "other"
  ))


team_by_period_w_prom <- df %>% group_by(TEAM, season_by_period) %>% summarise(w_prom = mean(W))

w_period_1 <- filter(team_by_period_w_prom, season_by_period == 'period 1')

w_period_1 <- w_period_1[order(w_period_1$w_prom, decreasing = TRUE),]

w_period_1_max <- head(w_period_1, n = 1)
w_period_1_min <- tail(w_period_1, n = 1)


w_period_2 <- filter(team_by_period_w_prom, season_by_period == 'period 2')

w_period_2 <- w_period_2[order(w_period_2$w_prom, decreasing = TRUE),]

w_period_2_max <- head(w_period_2, n = 1)
w_period_2_min <- tail(w_period_2, n = 1)

w_period_3 <- filter(team_by_period_w_prom, season_by_period == 'period 3')

w_period_3 <- w_period_3[order(w_period_3$w_prom, decreasing = TRUE),]

w_period_3_max <- head(w_period_3, n = 1)
w_period_3_min <- tail(w_period_3, n = 1)

#Dataframes de los equipos por períodos con todas las variables#

df_period1 <- df %>% filter(season_by_period=="period 1") %>% filter(TEAM=="Los Angeles Lakers"|TEAM=="Golden State Warriors")
df_period2 <- df %>% filter(season_by_period=="period 2") %>% filter(TEAM=="San Antonio Spurs"|TEAM=="Minnesota Timberwolves")
df_period3<- df %>% filter(season_by_period=="period 3") %>% filter(TEAM=="Golden State Warriors"|TEAM=="Orlando Magic")

```

## Análisis de la defensa de los equipos por períodos:

```{r setup, include=FALSE}
knitr::opts_chunk$set(echo = FALSE)
library(tidyverse)
library(gridExtra)
library(knitr)
library(dplyr)
library(readxl)
library(PerformanceAnalytics)

##PRIMER PERIODO
DF_period1_DEFmax <- df_period1 %>% filter(TEAM== "Los Angeles Lakers") %>% select(W,DREB)

corA1 <- chart.Correlation(DF_period1_DEFmax)
###Promedio de bloqueos de equipo con mas victorias de la primera temporada
PromBLKmax1 <- df_period1 %>% filter(TEAM== "Los Angeles Lakers") %>%select(BLK) %>% summarise(mean(BLK))

DF_period1_DEFmin <- df_period1 %>% filter(TEAM== "Golden State Warriors") %>%select(W,DREB)

CorA2 <- chart.Correlation(DF_period1_DEFmin)
###Promedio de bloqueos de equipo con menos de la primera temporada
PromBLKmin1 <- df_period1 %>% filter(TEAM== "Golden State Warriors") %>%select(BLK) %>% summarise(mean(BLK))

###Cálculo de CV
DF_period1_STL <- df_period1 %>% filter(TEAM== "Los Angeles Lakers"|TEAM=="Golden State Warriors") %>% select(STL, TEAM)
CV_period1 <- DF_period1_STL %>% group_by(TEAM) %>% summarise(CV = sd(STL)/mean(STL))

### Gráfico de dispersión 
Grperiod1 <- ggplot(df_period1,aes(x=W, y=DREB, color=TEAM)) + geom_point(size=3.0) + theme_classic() + labs(title= "Victorias vs REBOTES (primer periodo)", x= "WINS", y= "REBOTES") +  geom_smooth(size=3.0, method = "lm", formula = y ~ x, se = FALSE)
Grperiod1
### Gráfico de barras Coeficiente de Variación 1
GrCVperiod1 <- ggplot(CV_period1,aes(x=TEAM,y= CV, color = TEAM)) + geom_col(size=3.0)  + theme_classic() + labs(title="Coeficiente de Variación (Primer Período)")
GrCVperiod1
### Gráfico de dispersión de robos de balón
DF_period1_STL11 <- df_period1 %>% filter(TEAM== "Los Angeles Lakers"|TEAM=="Golden State Warriors") %>% select(STL, TEAM, W)
GrperiodCV11 <- ggplot(DF_period1_STL11,aes(x=TEAM, y= STL, color=TEAM)) + geom_point(size=3.0) + theme_classic()
GrperiodCV11

##SEGUNDO PERIODO
DF_period2_DEFmax <- df_period2 %>% filter(TEAM== "San Antonio Spurs") %>% select(W,DREB) 

CorB1 <- chart.Correlation(DF_period2_DEFmax)
###Promedio de bloqueos de equipo con mas victorias de la segunda temporada
PromBLKmax2 <- df_period2 %>% filter(TEAM== "San Antonio Spurs") %>%select(BLK) %>% summarise(mean(BLK))
###Coeficiente de variación de robo de balón equipo con mas victorias
DF_period2_STL_max <- df_period2 %>% filter(TEAM== "San Antonio Spurs") %>% select(STL)
CV_period2_max <- DF_period2_STL_max %>% summarise(sd(STL)/mean(STL))


DF_period2_DEFmin <- df_period2 %>% filter(TEAM== "Minnesota Timberwolves") %>%select(W,DREB)

CorB2 <- chart.Correlation(DF_period2_DEFmin)
###Promedio de bloqueos de equipo con menos victorias de la segunda temporada
PromBLKmin2 <- df_period2 %>% filter(TEAM== "Minnesota Timberwolves") %>%select(BLK) %>% summarise(mean(BLK))
###Coeficiente de variación de robos de balón de equipo con menos victorias
DF_period2_STL_min <- df_period2 %>% filter(TEAM== "Minnesota Timberwolves") %>% select(STL)
CV_period2_min <- DF_period2_STL_min %>% summarise(sd(STL)/mean(STL))

###Cálculo de CV
DF_period2_STL <- df_period2 %>% filter(TEAM== "San Antonio Spurs"|TEAM=="Minnesota Timberwolves") %>% select(STL, TEAM)
CV_period2 <- DF_period2_STL %>% group_by(TEAM) %>% summarise(CV = sd(STL)/mean(STL))

###Gráficpo de dispersión
Grperiod2 <- ggplot(df_period2,aes(x=W, y=DREB, color=TEAM)) + geom_point(size=3.0) + theme_classic() + labs(title= "Victorias vs REBOTES (segundo periodo)",x= "WINS", y= "REBOTES") + geom_smooth(size=3.0,method = "lm", formula = y ~ x, se = FALSE) 
Grperiod2
### Gráfico de barras Coeficiente de Variación 2
GrCVperiod2 <- ggplot(CV_period2,aes(x=TEAM,y= CV, color = TEAM)) + geom_col(size=3.0)  + theme_classic() + labs(title="Coeficiente de Variación (Segundo Período)")
GrCVperiod2
### Gráficpo de dispersión de robos de balón
DF_period2_STL22 <- df_period2 %>% filter(TEAM== "San Antonio Spurs"|TEAM=="Minnesota Timberwolves") %>% select(STL, TEAM, W)
GrperiodCV22 <- ggplot(DF_period2_STL22,aes(x=TEAM, y=STL, color=TEAM)) + geom_point(size=3.0) + theme_classic()
GrperiodCV22

##TERCER PERIODO
DF_period3_DEFmax <- df_period3 %>% filter(TEAM== "Golden State Warriors") %>% select(W,DREB)

CorC1 <- chart.Correlation(DF_period1_DEFmax)
###Promedio de bloqueos de equipo con mas victorias de la tercera temporada
PromBLKmax3  <- df_period3 %>% filter(TEAM== "Golden State Warriors") %>%select(BLK) %>% summarise(mean(BLK))
###Coeficiente de variación de robo de balón equipo con mas victorias
DF_period3_STL_max <- df_period3 %>% filter(TEAM== "Golden State Warriors") %>% select(STL)
CV_period3_max <- DF_period3_STL_max %>% summarise(sd(STL)/mean(STL))

DF_period3_DEFmin <- df_period3 %>% filter(TEAM== "Orlando Magic") %>%select(W,DREB)

CorC1 <- chart.Correlation(DF_period3_DEFmin)
###Promedio de bloqueos de equipo con menos victorias de la tercera temporada
PromBLKmin3 <- df_period3 %>% filter(TEAM== "Orlando Magic") %>%select(BLK) %>% summarise(mean(BLK))
###Coeficiente de variación de robos de balón de equipo con menos victorias
DF_period3_STL_min <- df_period3 %>% filter(TEAM== "Orlando Magic") %>% select(STL)
CV_period3_min <- DF_period3_STL_min %>% summarise(sd(STL)/mean(STL))

###Cálculo de CV
DF_period3_STL <- df_period3 %>% filter(TEAM== "Golden State Warriors"|TEAM=="Orlando Magic") %>% select(STL, TEAM)
CV_period3 <- DF_period3_STL %>% group_by(TEAM) %>% summarise(CV = sd(STL)/mean(STL))

###Gráfico de dispersión
Grperiod3 <- ggplot(df_period3,aes(x=W, y=DREB, color=TEAM)) + geom_point(size=3.0) + theme_classic() + labs(title= "Victorias vs REBOTES (tercer periodo)",x= "WINS", y= "REBOTES") + geom_smooth(size=3.0,method = "lm", formula = y ~ x, se = FALSE) 
Grperiod3
### Gráfico de barras Coeficiente de Variación 2
GrCVperiod3 <- ggplot(CV_period3,aes(x=TEAM,y= CV, color = TEAM)) + geom_col(size=3.0)  + theme_classic() + labs(title="Coeficiente de Variación (Segundo Período)")
GrCVperiod3
### Gráficpo de dispersión de robos de balón
DF_period3_STL33 <- df_period3 %>% filter(TEAM== "Golden State Warriors"|TEAM=="Orlando Magic") %>% select(STL, TEAM, W)
GrperiodCV33 <- ggplot(DF_period3_STL33,aes(x=TEAM, y= STL, color=TEAM)) + geom_point(size=3.0) + theme_classic()
GrperiodCV33

```
 
#### Primer período

* El primer período se puede ver que el equipo con mas victorias del período tienen una correlación moderada las victorias con los rebotes defensivos (0.54),lo cual quiere decir que mientras mas rebotes hacen incrementan su cantidad de victorias, mientras que el equipo con menos victorias tiene un correlación casi impredecible (0.13), lo que quiere decir que no hay relación entre los rebotes defensivos con las victorias.

```{r, echo=FALSE}
plot(Grperiod1)
```

* Por otro lado se sabe que el equipo con mas victorias tiene un promedio de bloqueos del 5.8 por partido, mientras que el equipo con menos victorias tiene un promedio del 5.1 por partido lo cual no muestra tanta relevancia al respecto.

* Cuando hablamos de coeficiente de variación lo que queremos saber es en los 9 años de los que constan los períodos que tanto se distinguen entre ellos los robos de balón y se puede decir que en el primer período tanto el equipo con más victorias como el que tiene menos victorias son equipos con porcentaje de variabilidad baja lo que quiere decir que no hay nigún valor que marque una diferencia en el éxito de los equipos.

```{r, fig.height=3.5, fig.width=12}
grid.arrange(GrperiodCV11, GrCVperiod1, ncol = 2, nrow= 1)
```

#### Segundo Período

* En el segundo período se puede ver que no tienen tanta relación los rebotes con las victorias tanto en el equipo con más victorias (-0.013) como el que tiene menos victorias (0.059),lo que si se puede decir es que el equipo con mas victorias como se ve en el gráfico tiene mayor cantidad de rebotes y es constante con las victorias.

```{r echo=FALSE,paged.print=FALSE}
plot(Grperiod2)
```

* Con respecto a la media de bloqueos por partido del segundo período podemos decir que no hay una relevancia significativa de una sobre la otra, ya que el equipo con más victorias tiene un promedio de 4.7, mientras que el equipo con menos victorias tiene un promedio de 4.3

* En este período al igual que en el anterior las variaciones de los equipos son bastante parecidas, por lo que se puede decir que los equipos no toman en consideración estas variables para las otras temporadas.

```{r, fig.height=3.5, fig.width=12}
grid.arrange(GrperiodCV22, GrCVperiod2, ncol = 2, nrow= 1)
```

#### Tercer Período

* En el tercer período el equipo con más victorias tiene una relación moderada con los rebotes (0.54), mientras que el equipo con menos victorias tiene una relación casi nula (0.086). Se puede ver en los gráficos que el crecimiento de victorias y rebotes es evidente, pero los con el equipo con menos victorias no tiene relevancia juzgarlo por los rebotes.
 

```{r echo=FALSE,paged.print=FALSE}
plot(Grperiod1)
```

* En el tercer período si se puede decir que hay una diferencia en el promedio de bloqueos por partido, que muestra que si hay beneficios en obtener mas bloqueos ya que el equipo con mas victorias en promedio tiene un aproximado de 5.6 bloqueos por partido, mientras que el equipo con menos victorias tiene un promedio de 4.7

* En el tercer período al igual que en los anteriores dos el porcentaje de variabilidad de los datos es bastante parecido, por lo que se pueden pensar los mismo resultados que en los otros dos períodos.

```{r, fig.height=3.5, fig.width=10}
grid.arrange(GrperiodCV33, GrCVperiod3, ncol = 2, nrow= 1)
```

## Análisis de la ofensiva de los equipos por periodos

```{r Dispersión entre victorias y rebotes ofensivos, echo=FALSE}
#Primer Periodo
#Correlación Entre Victorias y Rebotes Ofensivos
#El mejor y el peor equipo de la temporada 1
  rebotes_ofensivos1 <- df_period1 %>% select(W, OREB, TEAM)
mw_rebotes_ofensivos1 <-rebotes_ofensivos1 %>% group_by(TEAM) %>% summarise(promedio = mean(W))
print(mw_rebotes_ofensivos1)
  rebotes_ofensivos1 <- df_period1 %>% select(W, OREB, TEAM)
mw_rebotes_ofensivos1 <-rebotes_ofensivos1 %>% group_by(TEAM) %>% summarise(promedio = mean(W))
print(mw_rebotes_ofensivos1)
#Best1
  rebotes_ofensivos1best <- rebotes_ofensivos1 %>% filter(TEAM=="Los Angeles Lakers") %>% select (W, OREB)
cor_rebotes_ofensivos1best <- cor(rebotes_ofensivos1best, method = "pearson")
cor_rebotes_ofensivos1best <- round(cor_rebotes_ofensivos1best, digits = 2)
#Worst1
  rebotes_ofensivos1worst <- rebotes_ofensivos1 %>% filter(TEAM=="Golden State Warriors") %>% select(W, OREB)
cor_rebotes_ofensivos1worst <- cor(rebotes_ofensivos1worst, method = "pearson")
cor_rebotes_ofensivos1worst <- round(cor_rebotes_ofensivos1worst, digits = 2)
#El mejor y el peor equipo de la temporada 2
rebotes_ofensivos2 <- df_period2 %>% select(W, OREB, TEAM)
mw_rebotes_ofensivos2 <-rebotes_ofensivos2 %>% group_by(TEAM) %>% summarise(promedio = mean(W))
print(mw_rebotes_ofensivos2)
  rebotes_ofensivos2 <- df_period2 %>% select(W, OREB, TEAM)
mw_rebotes_ofensivos2 <-rebotes_ofensivos2 %>% group_by(TEAM) %>% summarise(promedio = mean(W))
print(mw_rebotes_ofensivos2)
#Best1
  rebotes_ofensivos2best <- rebotes_ofensivos2 %>% filter(TEAM=="San Antonio Spurs") %>% select (W, OREB)
cor_rebotes_ofensivos2best <- cor(rebotes_ofensivos2best, method = "pearson")
cor_rebotes_ofensivos2best <- round(cor_rebotes_ofensivos2best, digits = 2)
#Worst1
  rebotes_ofensivos2worst <- rebotes_ofensivos2 %>% filter(TEAM=="Minnesota Timberwolves") %>% select(W, OREB)
cor_rebotes_ofensivos2worst <- cor(rebotes_ofensivos2worst, method = "pearson")
cor_rebotes_ofensivos2worst <- round(cor_rebotes_ofensivos2worst, digits = 2)
#El mejor y el peor equipo de la temporada 3
rebotes_ofensivos3 <- df_period3 %>% select(W, OREB, TEAM)
mw_rebotes_ofensivos3 <-rebotes_ofensivos3 %>% group_by(TEAM) %>% summarise(promedio = mean(W))
print(mw_rebotes_ofensivos3)
  rebotes_ofensivos3 <- df_period3 %>% select(W, OREB, TEAM)
mw_rebotes_ofensivos3 <-rebotes_ofensivos3 %>% group_by(TEAM) %>% summarise(promedio = mean(W))
print(mw_rebotes_ofensivos3)
#Best1
  rebotes_ofensivos3best <- rebotes_ofensivos3 %>% filter(TEAM=="Golden State Warriors") %>% select (W, OREB)
cor_rebotes_ofensivos3best <- cor(rebotes_ofensivos3best, method = "pearson")
cor_rebotes_ofensivos3best <- round(cor_rebotes_ofensivos1best, digits = 2)
#Worst1
  rebotes_ofensivos3worst <- rebotes_ofensivos3 %>% filter(TEAM=="Orlando Magic") %>% select(W, OREB)
cor_rebotes_ofensivos3worst <- cor(rebotes_ofensivos3worst, method = "pearson")
cor_rebotes_ofensivos3worst <- round(cor_rebotes_ofensivos3worst, digits = 2)
#Gráfico de Disperción de los Rebotes Ofensivos
#Primer periodo
  Groperiod1 <- ggplot(df_period1,aes(x=W, y=OREB, color=TEAM)) + geom_point(size=3.0) + theme_classic() + labs(title= "Victorias vs REBOTES OFENSIVOS (primer periodo)", x= "WINS", y= "REBOTES OFENSIVOS") +  geom_smooth(size=3.0,method = "lm", formula = y ~ x)
  Groperiod1
  
#Segundo periodo
Groperiod2 <- ggplot(df_period2,aes(x=W, y=OREB, color=TEAM)) + geom_point(size=3.0) + theme_classic() + labs(title= "Victorias vs REBOTES OFENSIVOS (segundo periodo)", x= "WINS", y= "REBOTES OFENSIVOS") +  geom_smooth(size=3.0,method = "lm", formula = y ~ x)
  Groperiod2
  
#Tercer periodo
Groperiod3 <- ggplot(df_period3,aes(x=W, y=OREB, color=TEAM)) + geom_point(size=3.0) + theme_classic() + labs(title= "Victorias vs REBOTES OFENSIVOS (tercer periodo)", x= "WINS", y= "REBOTES OFENSIVOS") +  geom_smooth(size=3.0,method = "lm", formula = y ~ x)
  Groperiod3

#Correlación entre victorias y puntos de 3 intentados 3PA
#El mejor y peor equipo de la temporada 1
df_3PA1 <- df_period1 %>% select(W, "3PA", TEAM)
#Best1
df_3PAbest1 <- df_3PA1 %>% filter(TEAM=="Los Angeles Lakers") %>% select (W, "3PA")
cor_df_3PAbest1<- cor(df_3PAbest1, method = "pearson")
cor_df_3PAbest1<- round(cor_df_3PAbest1, digits = 2)
#Worst1
df_3PAworst1 <-  df_3PA1 %>% filter(TEAM=="Golden State Warriors") %>% select(W, "3PA")
cor_df_3PAworst1 <- cor(df_3PAworst1, method = "pearson")
cor_df_3PAworst1 <- round(cor_df_3PAworst1, digits = 2)
#El mejor y peor equipo de la temporada 2
df_3PA2 <- df_period2 %>% select(W, "3PA", TEAM)
#Best1
df_3PAbest2 <- df_3PA2 %>% filter(TEAM=="San Antonio Spurs") %>% select (W, "3PA")
cor_df_3PAbest2<- cor(df_3PAbest2, method = "pearson")
cor_df_3PAbest2<- round(cor_df_3PAbest2, digits = 2)
#Worst1
df_3PAworst2 <-  df_3PA2 %>% filter(TEAM=="Minnesota Timberwolves") %>% select(W, "3PA")
cor_df_3PAworst2 <- cor(df_3PAworst2, method = "pearson")
cor_df_3PAworst2 <- round(cor_df_3PAworst2, digits = 2)
#El mejor y peor equipo de la temporada 3
df_3PA3 <- df_period3 %>% select(W, "3PA", TEAM)
#Best1
df_3PAbest3 <- df_3PA3 %>% filter(TEAM=="Golden State Warriors") %>% select (W, "3PA")
cor_df_3PAbest3<- cor(df_3PAbest3, method = "pearson")
cor_df_3PAbest3<- round(cor_df_3PAbest3, digits = 2)
#Worst1
df_3PAworst3 <-  df_3PA3 %>% filter(TEAM=="Orlando Magic") %>% select(W, "3PA")
cor_df_3PAworst3 <- cor(df_3PAworst3, method = "pearson")
cor_df_3PAworst3 <- round(cor_df_3PAworst2, digits = 2)
#Gráfico de Disperción de los Puntos de 3 intentados
#Haciendo dataframes y cambiando nombres para poder graficar
df_period3 <- df_period3[order(df_period3$TEAM, decreasing = TRUE),]
  df_period1_3PA1 <- df_period1 %>% select(W, "3PA", TEAM)
colnames(df_period1_3PA1) <- c("W", "t3PA", "TEAM")
  df_period2_3PA2 <- df_period2 %>% select(W, "3PA", TEAM)
colnames(df_period2_3PA2) <- c("W", "t3PA", "TEAM")
  df_period3_3PA3 <- df_period3 %>% select(W, "3PA", TEAM)
colnames(df_period3_3PA3) <- c("W", "t3PA", "TEAM")
#Primer periodo
Gr_3PAperiod1 <- ggplot(df_period1_3PA1,aes(x=W, y=t3PA, color=TEAM)) + geom_point(size=3.0) + theme_classic() + labs(title= "Victorias vs 3PA (primer periodo)", x= "WINS", y= "3PA") +  geom_smooth(size=3.0,method = "lm", formula = y ~ x)
Gr_3PAperiod1
  
#Segundo periodo
Gr_3PAperiod2 <- ggplot(df_period2_3PA2,aes(x=W, y= t3PA, color=TEAM)) + geom_point(size=3.0) + theme_classic() + labs(title= "Victorias vs 3PA (segundo periodo)", x= "WINS", y= "3PA") +  geom_smooth(size=3.0,method = "lm", formula = y ~ x)
Gr_3PAperiod2
  
#Tercer periodo
Gr_3PAperiod3 <- ggplot(df_period3_3PA3,aes(x=W, y=t3PA, color=TEAM)) + geom_point(size=3.0) + theme_classic() + labs(title= "Victorias vs 3PA (tercer periodo)", x= "WINS", y= "3PA") +  geom_smooth(size=3.0,method = "lm", formula = y ~ x)
Gr_3PAperiod3
```

## Conclusión  

#### Estadísticas defensivas:

* Correlación Lineal: Con respecto a la correlación se puede decir que los rebotes defensivos en el primer y tercer período los equipos con una media de victorias mas alta tiene una relación directa moderada, es decir que mientras mas rebotes defensivos hacían por temporada mas victorias obtenían. Mientras que los equipos que tenían menos victorias no tenían casi relación una variable con la otra quiere decir que no tienen relevnacia los datos.

* Media Aritmética: En ninguno de los tres períodos se ve una diferencia significativa en la media de bloqueos por temporada, salvo en el tercer período y sin embargo nos es una diferencia muy grande lo que quiere decir que según esta herramienta los bloqueos no son un valor que influya demasiado en el éxito de los equipos (tomando como éxito el mayor número de victorias por temporada).

* Coeficiente de Variación: Al igual que en el análisis anterior los resultados son bastante parecidos, todos los equipos (tanto con muchas como con pocas victorias), tienen un coeficiente de variación que ronda del 8% hasta el 11%, lo que quiere decir que son valores que no se toman mucho en cuanto para mejorar y cambiar aunque también se puede ver que los equipos con más victorias cuentan con mas robos de balón que los equipos con menos victorias. Esto quiere decir que la constancia por temporada es la misma pero el valor de las variables no lo es y ahí se puede decir que la cantidad de robos de balón influye.
 
## Bibliografía
- https://plotly.com/r/line-and-scatter/
- https://r-charts.com/es/ranking/grafico-barras-ggplot2/
- https://rpubs.com/osoramirez/316691
- https://www.rdocumentation.org/packages/plotly/versions/4.10.4/topics/ggplotly
- https://r-charts.com/es/ranking/grafico-barras-ggplot2/#google_vignette
- https://rpubs.com/Mentors_Ubiqum/geom_col_1
- Materiales del profesor 

